# 合并

提问人：banxia8 时间：2021-12-22 21:56:53
@chenyiwei
陈老师，请教您一个问题，C是由B和A共同成立的公司，由B控制编制合并报表， 2021 年 4 月A对C进行了增资，导致B对C股权占比为30%，改为A控制编制合并报表，B是A子公司，从合并层来说C是从 3 级子公司升为 2 级子公司，对合并报表不影响，那么在B的个别报表是按成本法转权益法追溯调整，还是按权益交易来处理，直接冲销长投的账面价值，不追溯调整。

回答人：chenyiwei
在B的个别报表是按成本法转权益法追溯调整（也不排除因为B是A的子公司，与A事实上存在一致行动关系，导致B不再对C具有重大影响的可能性）。